臺灣高等法院高雄分院刑事判決　　　　96年度上訴字第1221號
上　訴　人
即　被　告　甲○○
上列上訴人因違反毒品危害防制條例案件，不服臺灣高雄地方法
院96年度訴字第963 號中華民國96年4 月27日第一審判決（起訴
案號：臺灣高雄地方法院檢察署96年度毒偵字第639 號），提起
上訴，本院判決如下：
      主    文
上訴駁回。
      事    實
一、甲○○前於民國（下同）94年間，因施用毒品案件，經臺灣
    高雄地方法院裁定送觀察、勒戒後，因認無繼續施用毒品之
    傾向，並於95年1 月27日釋放出所，嗣經臺灣高雄地方法院
    檢察署檢察官以95年度毒偵字第311 號為不起訴處分確定。
    詎甲○○仍不知戒絕毒癮，明知海洛因、甲基安非命業經公
    告列為毒品危害防制條例第2 條第2 項第1 款、第2 款之第
    一級、第二級毒品，不得非法持有、施用，仍未戒除施用毒
    品之習性，於上開觀察、勒戒釋放出所後5 年內，復基於施
    用第一級毒品海洛因之犯意，於95年7 月13日中午12時許，
    在高雄縣鳳山市○○路○ 段13巷4 弄6 號住宅內，以第一級
    毒品海洛因粉末摻入香菸點燃吸煙之方式，非法施用第一級
    毒品海洛因1 次。其另基於施用第二級毒品甲基安非他命之
    犯意，於95年7 月13日下午1 時許，在高雄縣鳳山市○○路
    ○ 段13巷4 弄6 號住宅內，以甲基安非他命置於燈泡內燒烤
    之方式，施用甲基安非他命1 次。嗣於95年7 月14日早上8
    時15分許，為司法警察在其上址，依法搜索而查獲其為上開
    毒品列管人口，並經其同意後採集尿液送驗結果，其尿液中
    均呈現嗎啡及甲基安非他命之陽性反應，始悉上情。
二、案經憲兵司令部鳳山憲兵隊報告臺灣高雄地方法院檢察署檢
    察官偵查起訴。
      理    由
一、上訴人即被告甲○○（下稱被告）於本院審理時雖未到庭；
    惟被告如何於上揭時地施用第一級毒品海洛因及第二級毒品
    甲基安非他命之事實，業據被告於原審96年4 月24日準備程
    序及審理中供承不諱，且被告上開為司法警察查獲時所採取
    之尿液，送經憲兵司令部刑事鑑識中心檢驗結果，其尿液中
    均呈現毒品嗎啡、甲基安非他命之陽性反應，此有憲兵司令
    部刑事鑑識中心鑑驗通知書、被告尿液送驗代號真實姓名對
    照表各乙份暨照片1 張附卷可稽。而施用海洛因後24小時經
    由尿液排出之量，可達施用劑量之80％，海洛因於人體內可
    迅速代謝成6-乙醯嗎啡，然後轉變成嗎啡，施用海洛因1 小
    時後，即可於尿液中檢出嗎啡成分，已據行政院衛生署管制
    藥品管理局92年3 月10日管檢字第0920001495號函說明綦詳
    ；足見被告上揭之自白與事實相符，應堪採信。準此，本件
    罪證明確，被告上揭施用第一級毒品及施用第二級毒品之犯
    行均堪認定。
二、按犯毒品危害防制條例第10條之罪，經觀察、勒戒後，檢察
    官依據勒戒處所之陳報，認受觀察、勒戒人無繼續施用毒品
    之傾向者，應即釋放，並為不起訴之處分；認受觀察、勒戒
    人有繼續施用毒品之傾向者，檢察官應聲請法院裁定令入戒
    治處所強制戒治，其期間為6 個月以上，至無繼續強制戒治
    必要為止，但最長不得逾1 年。觀察、勒戒或強制戒治執行
    完畢釋放後，5 年內再犯第10條之罪者，檢察官應依法追訴
    ，毒品危害防制條例第20條第2 項、第23條第2 項分別定有
    明文。查被告前於94年間，因施用毒品案件，經原審法院裁
    定送觀察、勒戒後，因認無繼續施用毒品之傾向，95年1 月
    27日釋放出所，此有臺灣高等法院被告前案紀錄表與臺灣高
    雄地方法院檢察署刑案資料查註紀錄表各1 份在卷可憑，被
    告於觀察、勒戒執行完畢釋放後，5 年內再犯上揭毒品危害
    防制條例第10條第1 項、第2 項之罪，依上揭說明，自應依
    法論科。
三、查海洛因、甲基安非他命係毒品危害防制條例第2 條第2 項
    第1 、2 款所明定之第一、二級毒品，不得持有、施用。核
    被告所為，係犯毒品危害防制條例第10條第1 項之施用第一
    級毒品罪，及同條第2 項之施用第二級毒品罪。其因施用而
    持有海洛因及甲基安非他命之低度行為，各為施用之高度行
    為所吸收，不另論罪。又其所犯施用第一級毒品罪與施用第
    二級毒品罪間，犯意各別、行為互殊，應分論併罰。
四、原審認被告罪證明確，因而適用毒品危害防制條例第10條第
    1 項、第2 項，刑法第11條前段、第51條第5 款規定，並審
    酌被告曾因施用毒品案件，經上開觀察、勒戒執行完畢釋放
    後，5 年內再犯上揭施用第一、二級毒品危害防制條例之罪
    行，足見戒毒意志不堅，毒癮非淺，未能體悟施用毒品對自
    己、家人造成之傷害及社會之負擔，自屬可議，惟念其犯後
    坦承犯行，犯後態度良好，並有悔改決心，且施用毒品乃自
    戕行為，未對他人造成危害，及其施用次數、時間等一切情
    狀，就被告施用第一級毒品部分量處有期徒刑柒月，就其施
    用第二級毒品部分量處有期徒刑貳月，並定其應執行刑為有
    期徒刑捌月。其認事用法，核無不合，量刑亦屬允當。被告
    上訴意旨空言指摘原判決不當，為無理由，應予駁回。
五、被告於審理期日經合法傳喚，無正當理由不到庭，依法不待
    其陳述，逕行判決。
據上論斷，應依刑事訴訟法第368條、第371 條，判決如主文。
本案經檢察官陳建年到庭執行職務。
中　　華　　民　　國　　96　　年　　7 　　月　　13　　日
                  刑事第四庭  審判長法  官  蕭權閔
                                    法  官  陳吉雄
                                    法  官  吳進寶
以上正本證明與原本無異。
施用第一級毒品部分如不服本判決應於收受本判決後10日內向本
院提出上訴書狀，其未敘述上訴理由者，並得於提起上訴後10日
內向本院補提理由書狀（均須按他造當事人之人數附繕本）「切
勿逕送上級法院」。
中　　華　　民　　國　　96　　年　　7 　　月　　13　　日
                                    書記官  林淑敏
附錄本件判決論罪科刑法條：
毒品危害防制條例第10條
　施用第一級毒品者，處6 月以上5 年以下有期徒刑。
　施用第二級毒品者，處3 年以下有期徒刑。
